【裁判字號】    97,交聲,535
【裁判日期】    970822
【裁判案由】    違反道路交通管理處罰條例聲明異議
【裁判全文】
臺灣士林地方法院交通事件裁定         97年度交聲字第535號
原處分機關  臺北市交通事件裁決所
異  議  人
即受處分人  乙○○
上列受分人因違反道路交通管理處罰條例案件，對於臺北市交通
事件裁決所所為之處分（原處分：北市裁四字第裁22-AEW272017
號）聲明異議，本院裁定如下：
    主  文
異議駁回。
    理  由
一、按汽車（依道路交通管理處罰條例第3 條第8 款規定，包括
    機器腳踏車）駕駛人轉彎時，不依標誌、標線、號誌指示者
    ，處新臺幣（下同）600 元以上1800元以下罰鍰，並記違規
    點數1 點，道路交通管理處罰條例第48條第1 項第2 款、第
    63條第1 項第1 款分別定有明文。
二、原處分意旨略以：異議人即受處分人乙○○於民國96年11月
    30日20時12分許，騎乘車號BAB-573 號重型機車，行經臺北
    市○○區○○路左轉成功路2 段，未依規定兩段式左轉，違
    反道路交通管理處罰條例第48條第1 項第2 款之規定，處18
    00元罰鍰並記違規點數1 點等語。
三、聲明異議意旨略以：異議人於前揭時間行經前揭路段時，未
    依規定兩段式逕自左轉，雖拒絕簽名及收受通知單，惟員警
    口頭上告知「若不收受紅單，也會在二星期內寄給你」，但
    異議人一直沒有收到通知單也忘記此事，直到收到裁決書才
    知此事。異議人乃是平民，根本不知法規，也願意繳納原罰
    款600 元，可是沒收到罰單卻直接收到裁決書要繳1800元實
    不公平等語。
四、經查：異議人對於其所有之上開車號重型機車，確有於前揭
    時、地不依規定兩段式左轉之事實並不爭執（見本院調查訊
    問筆錄第1 頁），並經證人即本件舉發員警甲○○到庭證述
    屬實，故異議人有前開違規行為應可認定。又依違反道路交
    通管理事件統一裁罰基準及處理細則第11條第1 項第1 款之
    規定：當場舉發者，應填記駕駛人或行為人姓名、性別、出
    生年月日、地址、身分證統一編號及車主姓名、地址、車牌
    號碼、車輛種類。被查獲之駕駛人或行為人為受處分人時，
    應於填記通知單後將通知聯交付該駕駛人或行為人簽名或蓋
    章收受之；拒絕簽章者，仍應將通知聯交付該駕駛人或行為
    人收受，並記明其事由及交付之時間；拒絕收受者，應告知
    其應到案時間及處所，並記明事由與告知事項，視為已收受
    。證人甲○○到庭證稱：當場將異議人攔停稽查並開單，但
    異議人拒絕簽收，於是有依規定告知他到案時間、地點，但
    是並沒有跟異議人肯定的說裁決所是否會再另寄舉發通知單
    給他（見本院調查訊問筆錄第2 頁），是本件舉發員警經異
    議人拒絕簽收舉發通知單後，即記明異議人拒簽收且已告知
    到案時間、地點之事項於原舉發通知單上，有舉發通知單1
    紙附卷可稽，依上開規定，視為異議人已收受該舉發通知單
    。原處分機關依法逕行裁決處罰，並無違誤。是異議人前開
    辯解，尚不足採。
五、綜上所述，異議人確有於前揭時、地未依規定兩段式左轉之
    違規行為，從而原處分機關依道路交通管理處罰條例第48條
    第1 項第2 款及同條例第63條第1項 第1 款之規定，裁處異
    議人1800元罰鍰及記違規點數1 點，核無違誤，本件異議人
    之異議為無理由，應予駁回。
據上論斷，依道路交通案件處理辦法第19條，裁定如主文。
中    華    民    國    97    年    8     月    22    日
                              交通法庭法  官  劉秉鑫
以上正本證明與原本無異。
如不服本裁定應於送達後5日內向本院提出抗告狀。
                                      書記官  吳尚文
中    華    民    國    97    年    8     月    22    日


司法院資訊處製作；財團法人民間司法改革基金會備份。
